【裁判字號】    98,簡上,47
【裁判日期】    981202
【裁判案由】    違反家庭暴力防治法
【裁判全文】
臺灣宜蘭地方法院刑事判決              98年度簡上字第47號
上  訴  人  臺灣宜蘭地方法院檢察署檢察官
被      告  乙○○
上列上訴人因違反家庭暴力防治法案件，不服本院簡易庭於中華
民國98年5月14日所為98年度簡字第216號第一審判決（聲請簡易
判決處刑案號：97年度偵字第4358號）提起上訴，本院管轄第二
審之合議庭判決如下：
    主  文
上訴駁回。
    犯 罪 事 實
一、乙○○與丙○○係姊弟，2人間具有家庭暴力防治法第3條第
    4款所定之家庭成員關係。乙○○與丙○○前因財產糾紛，
    經本院於民國95年11月29日核發95年度家護字第272號通常
    保護令，裁定乙○○不得對丙○○實施身體或精神上不法侵
    害之行為，不得直接或間接對於丙○○為騷擾行為等，保護
    令之有效期間為10月。乙○○知悉上開保護令後，於96年3
    月29日上午7時許，在乙○○與丙○○等人共有之宜蘭縣五
    結鄉鎮○段413地號土地挖掘泥土，經丙○○發現制止後，
    乙○○竟基於違反保護令之犯意，於96年3月29日上午8時許
    ，在上開土地，將丙○○壓在地上，徒手毆打丙○○頭部，
    以髒話辱罵丙○○，並將丙○○所有置於水塔旁之衣服丟到
    田裡，以此方式違反上開關於不得對丙○○實施身體上或精
    神上不法侵害行為及不得直接或間接騷擾丙○○之民事通常
    保護令裁定。
二、案經丙○○訴由宜蘭縣政府警察局羅東分局報請臺灣宜蘭地
    方法院檢察署檢察官偵查後聲請簡易判決處刑。
    理  由
壹、證據能力部分：
    按被告以外之人於審判外之言詞或書面陳述，除法律有規定
    者外，不得作為證據，刑事訴訟法第159條第1項定有明文。
    查本件證人丙○○於警詢之供述，雖屬被告以外之人於審判
    外之陳述，惟被告於本院調查證據時，已知有同法第159條
    第1項不得為證據之情形，而未於言詞辯論終結前聲明異議
    ，依同法第159條之5第2項之規定，視為有同條第1項之同意
    ，本院審酌上開證人之言詞陳述作成時之情況，認為適當，
    爰依同法第159條之5第1項之規定認有證據能力，合先敘明
    。
貳、實體部分：
一、訊據被告固坦認有於上開時地與告訴人丙○○發生爭執等情
    不諱，惟矢口否認有何違反保護令之犯行，辯稱：沒有打丙
    ○○，也沒有罵他，也沒有將衣服丟到田裡云云。經查，上
    開犯罪事實，業經告訴人丙○○於警詢、偵查及本院審理時
    指述甚詳，且有驗傷診斷證明書、照片、民事通常保護令在
    卷可稽，核與告訴人指述之情節相符，自堪信為真實。而證
    人倪萬益於本院審理時證稱：「被告與告訴人當時是互相罵
    ，有看到丙○○的衣服在田裡，但是誰丟的我不知道」等語
    明確（見本院卷第53、54頁筆錄），且證人即到場處理員警
    甲○○於偵查中亦證稱：「我到現場時，衣服已經都丟到田
    裡了，我有問乙○○為何要丟衣服，他告訴我說地是他的」
    等語明確（見97年度偵字第4358號卷第69-70頁筆錄），顯
    見告訴人前開指述之情節尚非虛偽，綜上所述，本件事證明
    確，被告上開犯行堪以認定，應依法論科。
二、按家庭暴力防治法於民國96年3月28日修正，並經總統於同
    日公布施行，該法修正後將原第13條第2項第1、2款「禁止
    相對人對於被害人或其特定家庭成員實施家庭暴力。 禁止
    相對人直接或間接對於被害人為騷擾、通話、通信或其他非
    必要之聯絡行為。」之規定移置於第14條第1項第1、2款，
    惟修正前第50條與修正後第61條之法定犯罪構成要件規定並
    無不同，其法定刑均規定為「3年以下有期徒刑、拘役或科
    或併科新臺幣10萬元以下罰金」亦無變更，僅為法條之異動
    而已，是本件無新舊法比較適用之問題，應適用裁判時法，
    合先敘明。故核被告所為，係違反家庭暴力防治法第61條第
    1款、第2款之違反保護令罪。原審認被告犯違反保護令罪，
    事證明確，並審酌被告無視法院核發保護令之裁定而有違反
    保護令之行為、對於被害人身心造成影響、犯罪之動機、目
    的、手段及犯罪後之態度等一切情狀，判處被告有期徒刑2
    月，如易科罰金，以新臺幣1千元折算1日，並依中華民國九
    十六年罪犯減刑條例減其宣告刑為有期徒刑1月，如易科罰
    金，以新臺幣1千元折算1日，經核其認事用法均無違誤，量
    刑亦屬妥適，檢察官上訴稱原審量刑過輕，為無理由，應予
    駁回。
據上論斷，應依刑事訴訟法第455條之1第3項、第368條，判決如
主文。
本案經檢察官張立言到庭執行職務
中    華    民    國    98    年    12    月     2    日
                  刑事第三庭審判長法  官  黃永勝
                                  法  官  陳映佐
                                  法  官  鄭貽馨
以上正本證明與原本無異。
本件不得上訴。
                                  書記官  高雪琴
中    華    民    國    98    年    12    月    2     日
附錄本案論罪科刑法條全文：
家庭暴力防治法第61條
違反法院依第 14 條第 1 項、第 16 條第 3 項所為之下列裁定
者，為本法所稱違反保護令罪，處 3 年以下有期徒刑、拘役或
科或併科新臺幣 10 萬元以下罰金：
一、禁止實施家庭暴力。
二、禁止騷擾、接觸、跟蹤、通話、通信或其他非必要之聯絡行
    為。
三、遷出住居所。
四、遠離住居所、工作場所、學校或其他特定場所。
五、完成加害人處遇計畫。


司法院資訊處製作；財團法人民間司法改革基金會備份。
